臺灣花蓮地方法院刑事判決
110年度原簡上字第11號
上  訴  人  
即  被  告  高念靈




選任辯護人  何俊賢律師（法扶律師）
上列上訴人即被告因詐欺案件，不服本院110年度原簡字第13號
，中華民國110年7月16日第一審簡易判決（起訴案號：臺灣花蓮
地方檢察署109年度偵字第5276號、110年度偵字第45、862號號
），提起上訴，本院判決如下：
    主  文
上訴駁回。
甲○○緩刑二年。
    犯罪事實及理由
一、經本院審理結果，認第一審以上訴人即被告甲○○（下稱被告
    ）犯刑法第30條第1項、第339條第1項之幫助詐欺取財罪，
    判處拘役45日，並諭知以新臺幣（下同）1,000元折算1日之
    易科罰金折算標準，其認事、用法均無違誤或不當，量刑亦
    稱妥適，應予維持，並引用第一審判決書記載之犯罪事實、
    證據及理由（如附件）。
二、上訴駁回之理由：
（一）被告上訴意旨並辯護人辯護意旨略以：被告尚有未成年子
      女亟待扶養及照顧，被告涉及本案之犯罪情節輕微，亦無
      其他犯行，足認被告應知警惕而無再犯疑慮，且被告之家
      庭及生活狀態較諸一般家庭艱困，原審復未斟酌被告除自
      身工作外，並無其他人為經濟之支援，且被告於原審判決
      後亦已與告訴人達成調（和）解，並依調（和）解條件持
      續履行，是以原審之量刑實有再予審酌之必要，且被告亦
      有刑法第59條所定酌減其刑之情事等，請求再從輕量刑等
      語。
（二）惟查：
  １、被告自陳為國中畢業，並從事服務業工作等情（見本院卷
      第194頁），足認被告並非無學識能力、社會經驗之人，
      卻仍任意將其所申請之金融帳戶資料交予不詳之人使用，
      致告訴人蒙受財產損失並助長詐欺犯罪之猖獗，實難認其
      犯本案有何特殊之原因與環境存在，亦無客觀上足以引起
      一般同情，縱宣告法定最低刑度尤嫌過重之情。上訴意旨
      請求依刑法第59條規定予以酌減其刑，尚屬無據。
  ２、量刑之輕重，係屬事實審法院得依職權自由裁量之事項，
      苟已斟酌刑法第57條各款所列情狀，而未逾越法定刑度，
      亦無偏執一端，致明顯失出失入情形，不得遽指為違法或
      不當。原審判決於量刑理由，敘明審酌包括被告犯罪情節
      、經濟（無業，經濟來源為同居人）、家庭及生活狀況，
      以及尚未賠償告訴人等情狀，在法定刑範圍，量處上揭之
      刑，顯已以被告之責任為基礎，審酌刑法第57條各款所列
      情狀為科刑輕重之綜合考量，量定之刑罰並未逾法定刑度
      ，亦無失出或失入之情形，與罪刑相當原則無悖。至於被
      告於本院稱經濟來源靠己身工作收入，同居人未支應小孩
      扶養費，及已於本院審理中與告訴人達成調（和）解等情
      ，雖為原審所未及斟酌者，但不足以影響原審量刑之結果
      ，被告執此指摘原審量刑不當，亦不足採。
  ３、綜上，被告上訴為無理由，應予駁回。
三、關於緩刑之說明：
    被告未曾因故意犯罪而受有期徒刑以上刑之宣告，有臺灣高
    等法院被告前案紀錄表在卷可參，被告僅因一時失慮致罹刑
    章，並坦承本件客觀事實，且與告訴人達成調（和）解已如
    前述，惡性非深，復考量其家庭經濟狀況，堪認被告經此偵
    、審程序及刑之宣告後，日後當知所警惕，信無再犯之虞，
    是本院認對被告所宣告之刑以暫不執行為適當，爰依刑法第
    74條第1 項第1 款規定予以宣告緩刑2年，以啟自新。至檢
    察官雖於本院審理時表示：如宣告緩刑宜附加調（和）解條
    件作為緩刑條件等語，然本院考量比例原則，審酌本案量處
    之刑度、易科罰金之折算標準，及被告與告訴人間達成調（
    和）解之總金額暨部分調解筆錄本得執為執行名義等情後，
    認本案尚無附加緩刑條件之必要，特此敘明。
據上論斷，應依刑事訴訟法第455 條之1 第1 項、第3 項、第37
3 條、第368 條，判決如主文。
本案經檢察官張立中聲請簡易判決處刑，檢察官王柏舜到庭執行
職務。
中　　華　　民　　國　　111 　年　　5 　　月　　25　　日
　　　　　　　　　刑事第一庭    審判長法　官　許仕楓
　　　　　　　　　                    法  官  戴韻玲
　　　　　　　　　                    法  官  吳明駿
上列正本證明與原本無異。
本件不得上訴。　
因疫情而遲誤不變期間，得向法院聲請回復原狀。　　　　　　
中　　華　　民　　國　　111 　年　　5 　　月　　25　　日
　　　　　　　　　　　　　　　　　  　書記官　陳姿利